臺灣臺北地方法院民事裁定　　　　　 100年度勞聲再字第10號
再審聲請人　邱德修
上列聲請人因與華南商業銀行股份有限公司間請求塗銷勞工名卡
記載事件，對於民國99年12月16日本院99年度訴字第5496號確定
裁定聲請再審，本院裁定如下：
    主  文
再審之聲請駁回。
再審聲請費用由再審聲請人負擔。
    理  由
一、按對於確定裁定聲請再審之期間，依民事訴訟法第507條準
    用同法第500條第1項、第2項規定，應於30日不變期間內提
    起。此30日不變期間，自裁定確定時起算，裁定於送達前確
    定者，自送達時起算；其再審之理由發生或知悉在後者，均
    自知悉時起算。次按再審之訴不合法者，法院應以裁定駁回
    之，民事訴訟法第502條第1項定有明文。又前開條文依同法
    第507條之規定，於對確定之裁定聲請再審時，亦有準用。
    又，對於確定裁定聲請再審，依民事訴訟法第507條準用同
    法第501條第1項第4款之規定，須表明再審理由及關於再審
    理由並遵守不變期間之證據。所謂表明再審理由，必須指明
    確定裁定有如何合於法定再審事由之具體情事，始為相當，
    倘僅泛言有何條款之再審事由，無具體情事者，仍難謂已合
    法表明再審事由；又其未表明者，無庸命其補正（最高法院
    64 年度臺聲字第76號、60年度臺抗字第538號判例意旨參照
    ）。
二、本件聲請再審意旨略以：再審被告將其89、90、91年連續三
    年考核為丙等，並依勞動基準法第11條第1項第5款於民國92
    年12月1日將其資遣，使聲請人不得依公營事業移轉民營條
    例第8條申請退休；又勞動基準法為私法，而公務人員任用
    法為公法，再審被告以私法強令其退休，顯然違反上開公營
    事業移轉民營條例及公務人員任用法，是再審被告應使其享
    有公務人員優惠存款18％之責任。故本院99年度訴字第5496
    號確定裁定顯有民事訴訟法第496條第1項第1款規定之再審
    事由。而本件再審理由係98年11月10日訴訟上和解成立之後
    ，於100年11月3日始知悉此情後之100年11月30日聲請再審
    ，並未逾越再審之不變期間，並聲明：廢棄上開確定裁定云
    云。
三、經查，本件聲請人對本院99年度訴字第5496號民事裁定聲請
    再審，嗣因再審聲請人提起再抗告，經臺灣高等法院以再審
    聲請人已逾再抗告期間於99年10月6日駁回再抗告，再審聲
    請人復提起抗告，經最高法院於99年11月11日以99年度台抗
    字第845號裁定駁回抗告確定，且該裁定已於99年11月26日
    送達再審聲請人，有送達證書附卷可憑，並經本院依職權調
    取上開民事卷宗查核無訛，是本院99年度訴字第5496號民事
    裁定業已於上開日期確定。而聲請人遲至100年11月30日始
    提起本件再審（此有聲請再審狀上所蓋本院收文章戳可稽）
    ，顯已逾30日之再審不變期間。次查，聲請人主張臺灣高等
    法院98年度勞上易字第103號給付退休金事件之和解筆錄，
    與本院99年度訴字第5496號塗銷勞工名卡記載事件，實屬不
    同之事件，聲請人復未具體敘明其所指前揭和解錄與本院99
    年度訴字第5496號事件有何關聯性，實難認聲請人所指98年
    11月10日和解書得作為本件聲請再審理由知悉在後之理由及
    證據。況縱以98年11月10日知悉時起算本件聲請再審之法定
    不變期間，亦已超逾30日。此外，再審聲請人復未就其知悉
    再審理由在後、且知悉在後之事實，提出更為具體之證據，
    徵之其聲請再審狀及聲請再審繳納裁判費並提出證據狀所載
    全文意旨，均未見敘明上開確定裁定究有何合於法定再審事
    由之具體情事，揆諸上開說明，應認本件再審之聲請為不合
    法，應予駁回。
四、據上論結，本件再審之聲請為不合法，爰依民事訴訟法第50
    7條、第502條第1項、第95條、第78條，裁定如主文。
中    華    民    國   100    年    12    月    23    日
                  民事第三庭    法  官  林振芳
以上正本係照原本作成。
如不服本裁定應於送達後10日內向本院提出抗告狀，並繳納抗告
費新臺幣1,000元。
中    華    民    國   100    年    12    月    23    日
                                書記官  林思辰